【裁判字號】    88,交聲,385
【裁判日期】    890225
【裁判案由】    違反道路交通管理處罰條例聲明異議
【裁判全文】
臺灣士林地方法院交通事件裁定                    八十八年度交聲字第三八五號
    原處分機關  臺北巿交通事件裁決所
    受處分人即異議人  甲○○
右受處分人因違反道路交通管理處罰條例案件，對於台北市交通事件裁決所於民國八
十八年十一月二十九日所為之裁決（北市交裁字第八八一０二二０四七號）聲明異議
，本院裁定如左：
    主  文
異議駁回。
    理  由
一、異議意旨略以：裁決機關以異議人甲○○於八十八年九月二十七日下午二時三十
    分，駕駛ＢＺ─八一五號營業用小客車，在大直橋、北安路迴轉時，未注意來往
    車輛，致撞及適騎機車通過之乙○○，而使乙○○受傷，認異議人違反道路交通
    管理處罰條例第六十一條第二項之規定，而裁處異議人吊扣駕駛執照三個月之處
    分。然車禍發生地乃北安路上大直橋便橋橋頭之前路口，與裁決書所言不符。另
    該路段未設禁止迴轉標誌，故異議人迴轉並無誤。再者，異議人迴轉時已先暫停
    ，打左轉方向燈，確定無來車後方迴轉，迴轉時，突有一未遵行交通規則之機車
    駕駛人乙○○自異議人左後方急駛而來，雖異議人立即踩煞車，但該乙○○仍追
    撞過來，方肇生事故，異議人並無迴轉前不注意來往車輛致生乙○○受傷之違規
    情事。裁決機關未予詳查顯有不當，為此聲明異議。
二、按汽車迴車前，應暫停並顯示左轉燈光或手勢，看清無來往車輛，並注意行人通
    過，始得迴轉，道路交通安全規則第一百零六條第五款定有明文；又汽車駕駛人
    ，駕駛汽車違反道路交通安全規則，因而肇事致人受傷者，吊扣其駕駛執照三個
    月到六個月，道路交通管理處罰條例（下稱處罰條例）第六十一條第二項亦定有
    明文。
三、經查異議人駕駛上開車輛，沿北安路第一車道東向西行駛至北安路大直橋處左迴
    轉時，其車之左前車輪與於同車道欲左轉由乙○○駕駛之ＨＳＸ─七０一號機車
    右後車身碰撞等情，業據異議人於警訊、證人乙○○於警訊及本院時陳述翔實，
    並有道路交通事故調查報告表、交通事故補充資料表可稽。堪認異議人確於該處
    迴轉，為迴轉車，且其車左前輪與乙○○機車之右側車身擦撞。而乙○○因而受
    傷一情，復據乙○○書據書狀在卷，且案發時異議人復送乙○○就醫（見交通事
    故談話紀錄表），足悉乙○○確有受傷情事。再查車禍發生時間為下午二時三十
    分許，當天氣候晴，日間有自然光，路面乾燥，無缺陷，路上無障礙物，視距良
    好等情，同有前揭道路交通事故調查報告表可資參酌。是按當時情形異議人並無
    不能注意之情事，詎異議人竟於迴車前疏未注意，未看清無來往車輛及行人通過
    ，即行迴轉，因而撞擊乙○○駕駛之機車。其有原處分機關認定之違規情事至明
    。另異議人雖辯稱乙○○所駕駛之機車未依規定即左轉云云，縱令屬實，亦不足
    以卸其前開違規之責，附此敘明。末查異議人有前開違反道路交通安全規則第一
    百零六條第五款規定之行為，因而肇事使乙○○受傷，其間顯有因果關係。是異
    議人稱車禍地點非裁決書所載之北安路大直橋，然依前開交通事故調查報告表及
    證人乙○○之陳述，車禍地點確為該處，原處分機關就異議人違規地點之認定，
    並無違誤。綜上，原處分機關裁決依處罰條例第六十一條第二項之規定裁決異議
    人吊扣駕駛執照三個月，核無不當，異議人聲明異議為無理由，應予駁回。
四、依道路交通案件處理辦法第十九條，裁定如主文。
中        華        民        國    八十九    年    二    月    二十五  日
                                  臺灣士林地方法院交通法庭
                                          法  官  江  翠  萍
右正本證明與原本無異
如不服本裁定應於送達後五日內向本院提出抗告狀
                                          書記官  陳  淑  女
中        華        民        國    八十九    年    三    月      二    日


司法院資訊處製作；財團法人民間司法改革基金會備份。
